臺灣士林地方法院民事裁定           100年度消債清字第24號
債  務  人  張麗雲
代  理  人  陳昭全律師
上列當事人聲請清算事件，本院裁定如下：
    主  文
債務人張麗雲自中華民國一百年九月二十八日下午五時起開始清
算程序，並同時終止清算程序。
    理  由
一、按債務人不能清償債務或有不能清償之虞，於法院裁定開始
    更生程序或許可和解或宣告破產前，得向法院聲請清算，觀
    諸消費者債務清理條例第3 條、第80條規定自明。次按，法
    院開始清算程序之裁定，應載明其年、月、日、時，並即時
    發生效力；債務人之財產不敷清償清算程序之費用時，法院
    應裁定開始清算程序，並同時終止清算程序，復為同條例第
    83條第1 項、第85條第1 項所明定。
二、聲請意旨略以：伊有不能清償債務情事，前已提出債權人清
    冊，以書面向最大債權金融機構之國泰世華商業銀行股份有
    限公司（下稱國泰世華銀行）請求協商，惟協商不成立。伊
    又未經法院裁定開始更生程序或許可和解或宣告破產，爰向
    本院聲請清算等語。
三、經查，債務人所主張之上開事實，業據提出債務人全戶戶籍
    謄本（見本院卷第10頁）、民國97至98年度綜合所得稅各類
    所得資料清單及財產歸屬資料清單（見本院卷第14至16頁）
    、郵局帳戶客戶歷史交易清單（見本院卷第17至25頁、第60
    至65頁）、財團法人金融聯合徵信中心當事人綜合信用報告
    及協商前置專用債權人清冊（見本院卷第28至36頁）、勞工
    保險被保險人投保資料表（本院卷第37至38頁）、與國泰世
    華銀行之前置協商不成立通知書（見本院卷第40頁）、生活
    支出單據證明（見本院卷第41至47頁）、臺北市低收入戶卡
    影本（見本院卷第66頁）及房屋租賃契約書影本（見本院卷
    第67至68頁）等為證，核閱屬實，堪認為真正。次查，債務
    人除每月受領社會補助款項新臺幣（下同）2 萬2,226 元外
    ，別無其他財產可供清償，以債務人陳報之債務總金額達30
    0 萬4,093 元觀之，債務人之財產確不足履行全部債務，債
    務主張有不能清償債務情事，當屬實在。此外，債務人復查
    無消債條例第6 條第3 項、第8 條或第82條第2 項所定駁回
    清算聲請之事由存在，則債務人聲請清算，應屬有據。另參
    酌本件清算程序之規模，足認債務人之財產不敷清償清算程
    序之費用，依上開規定，應裁定開始本件清算程序，並同時
    終止清算程序。
三、爰裁定如主文。
中    華    民    國  100     年    9     月    27    日
                  民事第二庭  法      官  黃欣怡
上為正本係照原本作成。
開始清算程序之裁定不得抗告，如不服同時終止清算程序之裁定
，應於裁定送達後10日內，以書狀向本院提出抗告，並繳納抗告
費新臺幣1 千元。
中    華    民    國  100     年    9     月    27    日
                              書  記  官  朱亮彰